# 研发支出人工成归集问题

提问人：whut_lihua 时间：2023-06-01 14:30:
研发支出前面几个月的人工成本没有归集，可以在后面的月份补归集吗？

回答人：chenyiwei
这种情况属于前期差错更正。但关键是如何证明没有归集的前几个月当时所形成的基础数据能够支持准确、合理的分配和归集？如果当时的基础工作和基础数据尚不支持对人工成本在研发费用和其他成本费用之间的合理分配，则不建议对此前几个月的数据再进行追溯重述。